【裁判字號】    91,重訴,803
【裁判日期】    920311
【裁判案由】    返還消費借貸款
【裁判全文】
臺灣板橋地方法院民事判決  九十一年度重訴字第八○三號
    原      告  彰化商業銀行股份有限公司
    法定代理人  乙○○
    訴訟代理人  甲○○
    被      告  丁○○
                丙○○
右當事人間請求返還消費借貸款事件，本院判決如左：
    主      文
被告應連帶給付原告新臺幣壹佰玖拾玖萬伍仟捌佰肆拾捌元，及如附表編號一所示之
利息、違約金。
被告應連帶給付原告新臺幣貳佰肆拾玖萬貳仟捌佰壹拾玖元，及如附表編號二所示之
利息、違約金。
被告應連帶給付原告新臺幣壹佰伍拾壹萬貳仟佰伍拾玖元，及如附表編號三所示之
利息、違約金。
訴訟費用由被告連帶負擔。
本判決第一項至第三項於原告分別以新臺幣陸拾陸萬陸仟元、新臺幣捌拾萬壹仟元
、新臺幣伍拾萬零伍仟元供擔保後，得假執行。
    事      實
甲、原告方面：
一、聲明：如主文第一、二、三項所示，並陳明願供擔保請准宣告假執行。
二、陳述：被告謝啟鴻於民國八十八年七月九日邀同被告丙○○為連帶保證人，向原
    告借得新臺幣（下同）二百萬元、二百五十萬元及五百萬元三筆借款，約定借款
    期限均為二十年，於一百零八年六月二十三日到期，自借款日起，分二百四十期
    ，按月於每月九日攤還本息，其利率分別為：(一)二百萬元借款部分：自借款日起
    照郵匯局一年期定期儲蓄機動利率加年息百分之零點一五計算，嗣後隨郵匯局一
    年期定期儲蓄機動利率變動機動調整；(二)二百五十萬元借款部分：自借款日起照
    郵匯局一年期定期儲蓄機動利率加年息百分之一計算，嗣後隨郵匯局一年期定期
    儲蓄機動利率變動機動調整；(三)五百萬元借款部分：自借款日起，按原告基本放
    款利率加年息百分之零點一，自借款日起屆滿二十四個月，加碼年息改為百分之
    零點七，嗣後隨原告基本放款利率變動機動調整；遲延清償時，除按上開利率計
    息外，逾期在六個月內部分，按上開利率百分之十，逾期超過六個月部分，按上
    開利率百分之二十計付違約金，詎被告謝啟鴻僅攤還一期本息，利息亦僅繳至八
    十八年八月九日，即未依約情償，原告遂於八十九年十一月間對被告謝啟鴻所有
    之不動產聲請強制執行，經臺灣士林地方法院於九十一年六月以五百七十九萬四
    千八百六十二元拍定在案，扣除執行費用十萬八千五百五十四元後，原告受償利
    息一百八十七萬六千六百六十四元，違約金三十三萬零五百五十五元，暨部分本
    金三百四十七萬九千零八十九元，被告尚積欠本金共六百萬零一千零二十六元，
    及自九十一年六月五日起至清償日止之利息、違約金，爰依消費借貸及連帶保證
    之法律關係，請求被告連帶給付原告如主文第一、二、三項所示之金額，及各如
    附表編號一、二、三所示之利息及違約金。
三、證據：提出借據影本三件、連帶保證人資料、臺灣士林地方法院強制執行金額計
    算書分配表影本各一件為證。
乙、被告方面：
    被告未於言詞辯論期日到場，亦未提出書狀作何聲明或陳述。
    理      由
壹、程序方面：
一、本件被告未於言詞辯論期日到場，核無民事訴訟法第三百八十六條列各款情形，
    應依原告之聲請，由其一造辯論而為判決。
二、按訴狀送達後，原告不得將原訴變更或追加他訴，但擴張或減縮應受判決事項之
    聲明者不在此限，民事訴訟法第二百五十五條第一項第三款定有明文。本件原告
    起訴原請求被告連帶給付原告六百萬零一千零二十六元，及均自九十一年六月五
    日起至清償日止，其中一百五十一萬二千三百五十九元部分，按週年利率百分之
    七點九四計算，其中二百四十九萬二千八百十九元部分，按週年利率百分之六點
    三五計算，其中一百九十九萬五千八百四十八元，按週年利率百分之五點五計算
    之利息，並自九十一年六月五日起至清償日止，逾期在六個月內者，分別按上開
    利率百分之十，逾期超過六個月部分，分別按上開利率百分之二十計算之違約金
    ，嗣於九十一年十二月三十一日，變更聲明請求被告連帶給付原告如主文第一、
    二、三所示之金額，及如附表編號一、二、三所示之利息、違約金，為訴之聲明
    之減縮，核與首揭法條規定尚無不符，應予准許，合先敘明。
貳、得心證之理由：
一、本件原告主張：被告謝啟鴻於八十八年七月九日邀同被告丙○○為連帶保證人，
    向原告借得二百萬元、二百五十萬元及五百萬元三筆借款，約定自借款日起，分
    二百四十期，按月於每月九日攤還本息，至一百零八年六月二十三日到期，其利
    率為：(一)二百萬元及二百五十萬元借款部分：自借款日起照郵匯局一年期定期儲
    蓄機動利率分別加年息百分之零點一五、百分之一計算，嗣後隨郵匯局一年期定
    期儲蓄機動利率變動機動調整；(二)五百萬元借款部分：自借款日起，按原告基本
    放款利率加年息百分之零點一，自借款日起屆滿二十四個月，加碼年息改為百分
    之零點七，嗣後隨原告基本放款利率變動機動調整；遲延清償時，除均仍按上開
    利率計息外，逾期在六個月內者，按上開利率百分之十，逾期超過六個月部分，
    按上開利率百分之二十計付違約金，詎被告謝啟鴻僅攤還一期本息，利息亦僅繳
    至八十八年八月九日，即未依約情償，原告乃就被告謝啟鴻所有之不動產聲請強
    制執行，受償利息一百八十七萬六千六百六十四元，違約金三十三萬零五百五十
    五元，暨部分本金三百四十七萬九千零八十九元，被告尚積欠本金共計六百萬零
    一千零二十六元，及自九十一年六月五日起至清償日止之利息、違約金等語，業
    據提出與其所述相符之借據影本三件、連帶保證人資料影本一件、臺灣士林地方
    法院強制執行金額計算書分配表影本一件為證，被告經合法通知未到庭，亦未提
    出書狀作何否認或爭執，自應視為自認原告主張之事實，是原告之主張，堪信為
    真實。
二、從而，原告依消費借貸及連帶保證之法律關係，請求被告給付原告如主文第一、
    二、三項所示之金額，及如附表編號一、二、三所示之利息及違約金，為有理由
    ，應予准許。
三、原告陳明願供擔保，請求宣告假執行，核無不合，茲酌定相當之擔保金額，予以
    准許。
四、據上論結，本件原告之訴為有理由，依民事訴訟法第三百八十五條第一項前段、
    第八十五條第二項、第三百九十條第二項，判決如主文。
中      華      民      國    九十二    年      三      月     十一     日
                                  臺灣板橋地方法院民事第二庭
~B審判長法      官  陳忠行
~B      法      官  林錫凱
~B      法      官  廖怡貞
右為正本係照原本作成
如對本判決上訴，須於判決送達後廿日內向本院提出上訴狀
中      華      民      國    九十二    年      三      月     十一     日
~B法院書記官  郭南宏
附表
~F0
~T40
┌──┬─────────┬──────────────────┬────────────────┐
│編號│ 本   金（新台幣）│ 利                              息 │ 違             約           金 │
├──┼─────────┼──────────────────┼────────────────┤
│一  │壹佰玖拾玖萬伍仟捌│自民國九十一年六月五日起至清償日止，│自九十一年六月五日起至清償日止，│
│    │佰肆拾捌元        │，按郵匯局一年期定期儲蓄利率加年息百│按上開利率百分之二十計算之違約金│
│    │                  │分之零點一五計算之利息。            │。                              │
│    │                  │（郵匯局一年期定期儲蓄利率如附件一）│                                │
├──┼─────────┼──────────────────┤                                │
│二  │貳佰肆拾玖萬貳仟捌│自民國九十一年六月五日起至清償日止，│                                │
│    │佰壹拾玖元        │按郵匯局一年期定期儲蓄利率加年息百分│                                │
│    │                  │之一計算之利息。                    │                                │
│    │                  │（郵匯局一年期定期儲蓄利率如附件一）│                                │
├──┼─────────┼──────────────────┤                                │
│三  │壹佰伍拾壹萬貳仟│自民國九十一年六月五日起至清償日止，│                                │
│    │佰伍拾玖元        │按原告基本放款利率加年息百分之零點七│                                │
│    │                  │計算之利息。                        │                                │
│    │                  │（原告基本放款利率如附件二）        │                                │
└──┴─────────┴──────────────────┴────────────────┘


司法院資訊處製作；財團法人民間司法改革基金會備份。
